---
title: "Beispiel-Notebook EDA / Data Science 3. Session"
output:
  html_document:
    df_print: paged
---

# Libraries

```{r}
library(tidyverse)
library(arules)
library(arulesViz)
```


```{r}
all <- read_csv("all.csv")
```

# Erstellen der Regeln

```{r message=FALSE}
i <- split(all$`Book-Title`,all$`User-ID`)
txn <- as(i, "transactions")
basket_rules <- apriori(txn, parameter = list(sup = 0.0015, conf = 0.001, minlen=2, target="rules"))
```



```{r}
myRules_Direct <- as(basket_rules, "data.frame")
basket_rules_hi <- head(basket_rules, by ="lift",100)
head(myRules_Direct, 20)
```


# Visualisierung der Regeln

```{r}
plot(basket_rules_hi, method="graph", main="Books")
```

Den folgenden Code auskommentieren für eine interaktive Visualisierung

```{r}
#plot(basket_rules_hi, method="graph", main="Books", engine="interactive")
```

# Hausaufgaben

## Erstellen Sie eine Analyse, bei der nicht die Bücher, sondern die Autoren in den Transaktionen enthalten sind

```{r message=FALSE}
i <- split(all$`Book-Author`,all$`User-ID`)
txn <- as(i, "transactions")
basket_rules <- apriori(txn, parameter = list(sup = 0.0015, conf = 0.001, minlen=2, target="rules"))
```

```{r}
myRules_Direct <- as(basket_rules, "data.frame")
basket_rules_hi <- head(basket_rules, by ="lift",100)
head(myRules_Direct, 20)
```

```{r}
plot(basket_rules_hi, method="graph", main="Books")
```

## Fällt Ihnen etwas in der Datenqualität auf?

Einige Namen sind manchmal groß geschrieben, dann wieder klein, Umlaute sind zum Teil zerhackt.

## Wie könnte man das mit regulären Ausdrücken beheben?

```{r}
all %>%
  select(`Book-Author`) %>%
  mutate(bereinigt = ifelse(grepl("[A-Z]{2}", `Book-Author`), str_to_title(`Book-Author`),`Book-Author`)) 
```
Das löst nicht alle Probleme... in manchen Fällen wird es sogar verschlimmbessert :)  Außerdem, manche Encodings sind auch nicht ok, die könnte man dann nur in der Quelldatei verbessern. Aber wir schreiben das dennoch in den Data Frame:

```{r}
all <- all %>%
  mutate(`Book-Author`= ifelse(grepl("[A-Z]{2}", `Book-Author`), str_to_title(`Book-Author`),`Book-Author`)) 
```

```{r message=FALSE}
i <- split(all$`Book-Author`,all$`User-ID`)
txn <- as(i, "transactions")
basket_rules <- apriori(txn, parameter = list(sup = 0.0015, conf = 0.001, minlen=2, target="rules"))
basket_rules_hi <- head(basket_rules, by ="lift",100)
plot(basket_rules_hi, method="graph", main="Books")
```



## Wie kann man nun noch sicherstellen, dass nur die Autoren weiterempfohlen werden, deren Bücher man auch (mehrheitlich) gut fand?

```{r}
best_authors <- all %>%
  filter(`Book-Rating` > 0) %>%
  group_by(`Book-Author`, `Book-Title`) %>%
  mutate(num_ratings = n()) %>%
  filter(num_ratings > 5) %>%
  mutate(median_rating = median(`Book-Rating`)) %>%
  filter(median_rating > 6)
```

```{r message=FALSE}
i <- split(best_authors$`Book-Author`,best_authors$`User-ID`)
txn <- as(i, "transactions")
basket_rules <- apriori(txn, parameter = list(sup = 0.0015, conf = 0.001, minlen=2, target="rules"))
basket_rules_hi <- head(basket_rules, by ="lift",100)
plot(basket_rules_hi, method="graph", main="Books")
```

## Welche anderen Analysen wären sinnvoll?

Die vorherige Segmentierung ist sicherlich eher für Bücher geeignet denn für Autoren.

Spannend wäre ob ältere Leser andere Bücher toll finden als jüngere Leser:

```{r}
all %>%
  filter(`Book-Rating` > 0) %>%
  filter(Age > 50) %>%
  group_by(`Book-Title`) %>%
  summarize(median_rating = median(`Book-Rating`), n = n()) %>%
  arrange(desc(median_rating), desc(n))
```

```{r}
all %>%
  filter(`Book-Rating` > 0) %>%
  filter(Age < 51) %>%
  group_by(`Book-Title`) %>%
  summarize(median_rating = median(`Book-Rating`), n = n()) %>%
  arrange(desc(median_rating), desc(n))
```
